臺灣高等法院刑事裁定　　　　　　　　 96年度交抗字第301號
抗　告　人　甲○○
上列抗告人因違反道路交通管理處罰條例案件，不服臺灣宜蘭地
方法院，中華民國九十六年三月三十日所為裁定（九十六年度交
聲字第四十三號），提起抗告，本院裁定如下：
    主  文
抗告駁回。
    理  由
一、原處分機關係以：異議人甲○○於民國九十六年一月二日二
    十二時五十分，駕駛車牌號碼Ｌ四－九二二六號自用一般小
    客貨車，行經宜蘭縣五結鄉○○路○段與中興路三段路口，
    因酒後駕駛上開貨車，經宜蘭縣警察局羅東分局開羅派出所
    警員對其施以酒精測試，測得呼氣中酒精濃度為每公升一點
    一六毫克，乃掣單舉發。嗣經原處分機關依道路交通管理處
    罰條例第三十五條第一項第一款、第二十四條第一項第二款
    之規定，裁處新臺幣（下同）四萬九千五百元罰鍰，並應接
    受道路交通安全講習。
二、抗告意旨略以：案發當日伊與同事飲酒至十九時二十分許，
    返家途中，伊覺得很累無法駕駛，是將車輛停放至路肩休息
    等待清醒，約莫三小時許，有一警員敲伊車窗，並對伊進行
    酒精測試，伊當時酒測值係酒精濃度每公升一點一六毫克，
    嗣後警員將伊帶至警局按指紋、照相，並製作筆錄。本件警
    方係以非法途徑取得伊之酒測值，因伊非經警攔停舉發，而
    係在睡夢中遭警方敲車窗驚醒，再對伊進行酒精測試云云。
三、按汽車駕駛人，駕駛汽車經測試檢定有酒精濃度超過規定標
    準者，處一萬五千元以上六萬元以下罰鍰，並當場移置保管
    該汽車及吊扣其駕駛執照一年；因而肇事致人受傷者，並吊
    扣其駕駛執照二年；致人重傷或死亡者，吊銷其駕駛執照，
    並不得再考領，道路交通管理處罰條例第三十五條第一項第
    一款定有明文。又汽車駕駛人有第三十五條第一項規定之情
    形者，應接受道路交通安全講習，道路交通管理處罰條例第
    二十四條第一項第二款定有明文。經查：
（一）本證人范裕德即宜蘭縣警察局羅東分局開羅派出所警員於
      原審訊問時證述：「我從事取締交通違規案件迄今有二年
      ，本件違規案件是我取締的，當天依羅東分局指示在宜蘭
      縣五結鄉○○路○段與中興路三段路口實施取締酒後駕車
      勤務…警車停在路口，警車上的警示燈都有開啟，四個路
      口都有警方取締攔查酒後駕車勤務，我當時在路口看到異
      議人行駛在另一輛車子後面，開在外側車道，突然轉到路
      邊停車，距離取締地方約五十公尺左右，異議人將車燈關
      掉沒有下車，我覺得奇怪，約三分鐘後我一個人到異議人
      車邊盤查，我敲異議人的車門，異議人將車門打開，我就
      面對異議人駕駛座，我就聞到酒味，我問異議人為何將車
      子臨時停在路旁，異議人說他累了，但我有聞到酒味，我
      就將異議人帶到臨檢場所實施酒測，先讓異議人休息十分
      鐘，使用礦泉水讓異議人漱口，…異議人實施酒測一次，
      歸零時間為九十六年一月二日二十二時四十七分，異議人
      酒測時間為二十二時五十分，一開始異議人拒絕酒測，我
      們勸導後，異議人才同意酒測。掣完舉發違反道路交通管
      理事件通知單交給異議人，我有告知異議人違反道路交通
      管理處罰條例第三十五條第一項第一款，經酒精測試儀器
      測試呼氣中酒精濃度每公升一點一六毫克，超過每公升零
      點二五毫克，異議人說他十七時多，在宜蘭縣羅東鎮○○
      路有喝酒。酒精測試單是異議人簽名、蓋手印。」等語，
      並當庭繪製警車停放處及異議人停車處位置圖一紙附卷供
      參（見原審卷第十九頁至第二十二頁、第二十五頁）。復
      有酒精測試單、舉發違反道路交通管理事件通知單各一紙
      在卷足憑（見原審卷第五頁）。
      況異議人於原審訊問時亦供承：「九十六年一月二日十七
      時多，我駕駛車牌號碼Ｌ四－九二二六號自用一般小客貨
      車，到宜蘭縣羅東鎮○○路『金舞台小吃部』與我同事林
      建明、陳世榮喝酒，我們三人共喝一瓶高粱酒，我喝一般
      紙杯大小的一杯，有裝八分滿，喝到十九時多結束，我駕
      駛車牌號碼Ｌ四－九二二六號自用一般小客貨車到宜蘭縣
      羅東鎮○○路○段…。酒測單是我簽名、蓋手印。」等語
      ，足資佐證（見原審卷第第十八頁至第十九頁、第二十三
      頁）。
      是以，異議人於九十六年一月二日二十二時五十分，駕駛
      車牌號碼Ｌ四－九二二六號自用一般小客貨車，行經宜蘭
      縣五結鄉○○路○段與中興路三段路口，因酒後駕駛上開
      貨車，見前方警員實施酒測臨檢勤務，為規避酒測遂將上
      開貨車停在宜蘭縣五結鄉○○路○段路邊，然為證人范裕
      德發覺有異上前臨檢，並對其施以酒精測試，測得呼氣中
      酒精濃度為每公升一點一六毫克等情應為事實，異議人辯
      稱：警員取締時伊並未駕駛該貨車等語，顯不足採。
（二）縱抗告人所述屬實，惟據抗告人於原審時自承：我從金舞
      台小吃部離開後，有駕駛車子行駛在路上等語（參見原審
      卷第十九頁），則被告確有酒後駕車之行為無訛。
（三）綜上所述，異議人仍執前詞置辯，顯然不足採信。異議人
      既然有上開違規之事實，原處分機關據以援引道路交通管
      理處罰條例第三十五條第一項第一款、第二十四條第一項
      第二款之規定，裁處四萬九千五百元罰鍰，並應接受道路
      交通安全講習，於法並無不當，本件異議為無理由，應予
      駁回。
四、據上論斷，應依道路交通管理處罰條例第八十九條、道路交
    通案件處理辦法第二十六條，刑事訴訟法第四百十二條，裁
    定如主文。
中　　華　　民　　國　　96　　年　　 4　　月　　30　日
                        交通法庭審判長法　官　溫耀源
　　　　　　　　　　　　　　　　　    法　官  段景榕
　　　　　　　　　　　　　　　　　    法　官  陳健順
以上正本證明與原本無異。
不得再抗告。
                                      書記官　陳菊珍
中　　華　　民　　國　　96　　年　　5 　　月　　2 　　日
